【裁判字號】    97,審易,1954
【裁判日期】    980224
【裁判案由】    詐欺
【裁判全文】
臺灣高雄地方法院刑事判決           97年度審易字第1954號
公  訴  人  臺灣高雄地方法院檢察署檢察官
被      告  庚○○
選任辯護人  王銘鈺律師
            林伯祥律師
被      告  丁○○
            戊○○
上列被告因詐欺案件，經檢察官提起公訴（97年度偵字第12348
、12349 號），嗣因被告就被訴事實為有罪之陳述，本院依簡式
審判程序審理，判決如下：
    主  文
庚○○、丁○○、戊○○所犯如附表三所示之罪，各處如附表三
所示之刑，庚○○應執行有期徒刑陸月，如易科罰金，以銀元
佰元即新臺幣玖佰元折算壹日，扣案如附表二編號1 、2 、3 、
8 所示之物沒收之。丁○○應執行有期徒刑期肆月，如易科罰金
，以銀元佰元即新臺幣玖佰元折算壹日，扣案如附表二編號1
、2 、3 、8 所示之物沒收之。戊○○應執行拘役拾伍日，如
易科罰金，以銀元佰元即新臺幣玖佰元折算壹日，扣案如附表
二編號4 、6 、7 所示之物沒收之。
    事  實
一、庚○○於民國95年5 月間起，與臺灣地區及大陸地區真實姓
    名年籍不詳之成年人組兩岸詐欺犯罪集團，謀議由庚○○在
    臺指揮臺灣地區詐欺成員領取詐欺匯入款項之轉帳流向，庚○○另以每月新臺幣（下同）3 萬元之代價僱用亦有犯意聯
    絡之丁○○，由丁○○負責詐欺所得匯款之轉帳事宜並由丁○○提供其先後於95年6 月1 日、同年7 月7 日及11月23日
    所申辦之玉山商業銀行小港分行帳號0000000000000 號帳戶
    、陽信商業銀行小港分行帳號00000000000 號帳戶、華南商
    業銀行小港分行帳號000000000000號帳戶供轉帳匯款使用；
    大陸地區成員「許志文」、「許偉特」、「王自立」及「施
    董」等人則負責收集帳戶、施行詐騙並指示匯款。謀議既定
    ，先由「許志文」、「許偉特」、「王自立」及「施董」等
    人於附表一所示收集交付時間，收集具有幫助詐欺取財犯意
    之甲○○、丙○○、己○○、乙○○、趙文進（甲○○、丙○○、己○○、乙○○另行審理；趙文進已歿，另經不起訴
    處分）等人所提供如附表一所示之帳戶。又戊○○雖預見將
    自己之金融帳戶存摺、金融卡、密碼提供予他人使用，可能
    因此遭不法份子用以詐騙他人財物，而將款項匯入後，再加
    以提領而幫助他人從事詐欺犯罪，因出借帳號每月可收取
    3,000 元之代價，乃基於幫助他人詐欺取財之未必故意，(1)
    基於概括之犯意，於95年6 月1 日、同年6 月2 日申辦玉山
    商業銀行小港分行帳號0000000000000 號帳戶、大眾商業銀
    行小港簡易型分行帳號000000000000（起訴意旨誤載為
    000000000000號）帳戶後，即於申辦當日，連續2 次連同印
    章轉交丁○○供庚○○所屬之詐欺集團，以供遂行轉匯詐欺
    所得款；(2)戊○○復於95年7 月7 日申辦陽信商業銀行小港
    分行帳號000000000000號帳戶存摺後，旋於當日連同上開相
    同印章轉交丁○○供庚○○所屬之詐欺集團，以供遂行轉匯
    詐欺所得款項。
二、庚○○、丁○○遂與其詐欺成員遂共同基於意圖為自己不法
    所有，(1)先基於概括犯意聯絡，由集團成員之大陸地區年籍
    、姓名均不詳之人，連續以附表一編號1 （癸○○、壬○○
    、丑○○部分）、4 所示之詐欺方法，使癸○○、壬○○、
    丑○○陷於錯誤，依指示分別於附表一編號1 、4 所示之時
    間，將金額匯至指定帳戶（提供之轉帳人頭帳號、詐騙手段
    、詐騙金額均詳如附表一編號1 、4 所示）。(2)庚○○、丁○○與上開詐欺成員，復共同基於意圖為自己不法所有之犯
    意聯絡，由其詐欺成員接續以附表一編號1 （子○○部分）
    、2 、3 、5 所示之詐欺方法，使子○○陷於錯誤，依指示
    將金額匯入指定帳戶內（提供之人頭帳戶帳號、詐騙手段、
    詐騙金額均詳如附表一編號1 、2 、3 、5 所示）。嗣詐欺
    之成員旋分別至臺灣地區各地金融機構，將上開(1)、(2)被害
    人所匯入部分金額輾轉匯款至戊○○、丁○○上開6 帳戶內
    ，丁○○並依庚○○之指示，將每日匯款明細及金額匯報予
    庚○○，且將匯入上開帳戶內之詐欺金額款項復轉匯入庚○○所指定之帳戶內。
三、嗣子○○等人發覺有異報警循線查悉上情，並扣得附表二所
    示之存摺及印章。
四、案經法務部調查局澎湖縣調查站報告臺灣高雄地方法院檢察
    署檢察官偵查起訴。
    理  由
一、本件被告庚○○、丁○○、戊○○所犯之罪，為死刑、無期
    徒刑、最輕本刑為3 年以上有期徒刑以外之罪，其於準備程
    序進行中，就被訴事實為有罪之陳述，經本院告知簡式審判
    程序之旨，並聽取檢察官及被告之意見後，裁定進行簡式審
    判程序。
二、上開犯罪事實，業經被告庚○○、丁○○、戊○○於警詢、
    偵查及本院審理中供述在卷，核與證人即附表一所示子○○
    等人於警詢之證述相符，並有證人即共同被告甲○○、丙○○、己○○、乙○○於偵查之證述、附表一所示金融帳戶之
    交易明細、被告戊○○、丁○○提供上開帳戶之存摺、帳戶
    之交易明細在卷可查、足認被告3 人之自白與事實相符，足
    堪採信。從而，本件事證明確，被告3 人犯行，應堪認定，
    應依法論科。
三、刑法、刑法施行法業已於94年2 月2 日、95年6 月14日修正
    公布，並均自95年7 月1 日施行，參酌最高法院95年5 月23
    日刑事庭第8 次會議決議，被告3 人行為部分在95年7 月1
    日之前，應依刑法第2 條第1 項之規定，為新舊法比較：
（一）修正前刑法第28條規定「二人以上共同實施犯罪之行為者
      ，皆為正犯」，修正後同條則規定「二人以上共同實行犯
      罪之行為者，皆為正犯」，修法後將完全未參與犯罪行為
      之實行之陰謀共同正犯及預備共同正犯刪除。新舊法比較
      結果，以修正後刑法第28條之規定，較有利於被告庚○○
      、丁○○。
（二）刑法第30條第1 項、第2 項原規定：「幫助他人犯罪者，
      為從犯。雖他人不知幫助之情者，亦同。從犯之處罰，得
      按正犯之刑減輕之」，修正為「幫助他人實行犯罪行為者
      ，為幫助犯。雖他人不知幫助之情者，亦同。幫助犯之處
      罰，得按正犯之刑減輕之」，於本件被告戊○○所幫助之
      正犯行為人業已著手實行詐欺取財行為，修正前後規定均
      認應論以幫助犯，且均得減輕其刑，並無歧異之處，自不
      生比較問題。
（三）修正前刑法第33條第5 款規定：「罰金：1 元以上。」修
      正後該款規定「罰金：新台幣1000元以上」，是比較新舊
      法結果，以舊法較有利於被告3 人。
（四）修正前具有刑法第56條連續犯之關係者，則以一罪論，然
      修正後之刑法業已刪除第56條連續犯之規定，則被告3 人
      所犯數罪即應依修正後之數罪併罰之規定分論併罰。此刪
      除雖非犯罪構成要件之變更，但顯已影響行為人刑罰之法
      律效果，自屬法律有變更，仍應比較新舊法之規定。是比
      較結果，修正後之規定並非較有利於被告3 人。
（五）易科罰金之折算標準，經適用修正前刑法第41條、修正前
      罰金罰鍰提高標準條例第2 條（現已刪除）及現行法規所
      定貨幣單位折算新臺幣條例第2 條之結果，最高得以銀元
      300 元即新臺幣900 元折算1 日，依修正後刑法第41條之
      規定，則係以新臺幣1000元、2000元或3000元折算1 日，
      比較結果，自以舊法有利於被告3 人。
（六）經綜合比較結果，新法對被告3 人並非有利，應依刑法第
      2 條第1 項前段之規定，適用行為時法即修正前之刑法處
      斷之。
四、按刑法上之幫助犯，係對於犯罪與正犯有共同之認識，而以
    幫助之意思，對於正犯資以助力，而未參與實施犯罪之行為
    者而言（最高法院75年度台上字第1509號、88年度台上字第
    1270號判決亦同此意旨）。是以，如未參與實施犯罪構成要
    件之行為，且係出於幫助之意思提供助力，即屬幫助犯，而
    非共同正犯。次按連續幫助與幫助連續為不同之犯罪態樣，
    如基於概括犯意，多次幫助他人犯罪，為連續幫助，該幫助
    者有多次犯罪行為；如以一幫助行為，幫助他人連續犯罪，
    則為幫助連續，就幫助犯而言，僅有一次犯罪行為（最高法
    院87年度台上字第3865號判決參照），先予敘明。
五、故核被告庚○○、丁○○所為，均係犯刑法第339 條第1 項
    詐欺取財罪；被告戊○○提供前揭帳戶後，復由庚○○之詐
    欺集團內之不詳之成年人向被害人施以詐術，致被害人陷於
    錯誤，而將帳戶存款匯入附表一所示之帳戶後轉匯至被告戊○○所提供之帳戶內，核其所為，均係犯刑法第30條第1 項
    、第339 第1 項之幫助詐欺取財罪，並應依刑法第30條第2
    項之規定，按正犯之刑減輕之。被告庚○○、丁○○與其詐
    欺集團成員間，有犯意聯絡、行為分擔，應論以共同正犯。
    被告庚○○、丁○○以同一理由使被害人子○○自95年6 月
    12日至95年7 月14日多次匯款，係於密接時間內所為，並侵
    害相同法益，應係基於單一犯意所為，屬接續犯，僅論以一
    罪。被告庚○○、丁○○先後多次所為犯罪事實二(1)之詐欺
    犯行，時間緊接，方法相同，觸犯構成要件相同之罪名，顯
    係基於概括犯意反覆為之，為連續犯，應依修正前第56條之
    規定，論以一罪，並加重其刑。被告戊○○就犯罪事實一(1)
    多次提供所申辦之銀行帳戶，幫助詐騙集團成員遂行多次詐
    欺取財犯行，其多次幫助詐欺犯行，時間緊接，方法相同，
    觸犯構成要件相同之罪名，顯係基於概括犯意反覆為之，為
    連續犯，應依修正前第56條之規定論以連續幫助詐欺取財之
    一罪，並加重其刑。被告庚○○、丁○○就犯罪事實二(1)與
    (2)之犯行，在95年7 月1 日前後所為，侵害法益各別，係分
    別起意，應予分論併罰。被告戊○○就犯罪事實一(1)與(2)）
    之犯行，在95年7 月1 日前後所為，其時間有別，亦係分別
    起意，應予分論併罰。
六、爰審酌被告庚○○、丁○○從事詐騙行為，使附表一所示之
    被害人受有金錢之損失；另被告戊○○為謀小利而將銀行帳
    戶轉交由不法分子資為詐欺取財之工具，紊亂社會正常交易
    秩序，並使不法之徒藉此輕易詐取財物，使檢警難以追查緝
    捕，所造成之危害非輕，惟渠等均無前科，有臺灣高等法院
    被告前案紀錄表在卷可稽，犯後均坦認犯行，態度尚可，且
    積極與附表一所示之被害人全部達成和解，有和解筆錄在卷
    可參，尚有悔意，再被告戊○○係因受其姐丁○○之邀請，
    而圖小利提供其帳戶，惡性非重等一切情狀，分別量處如附
    表三所示之刑，並就被告庚○○犯罪事實二(2)部分及被告丁○○、戊○○，依其行為時間，分別諭知易科罰金之折算標
    準。又本件被告3 人之犯罪時間在96年4 月24日以前，且無
    中華民國96年罪犯減刑條例第3 條、第5 條所定不得減刑之
    情形，爰依中華民國96年罪犯減刑條例第2 條第1 項第3 款
    、第7 款之規定，減其宣告刑。
七、又依刑法第51條定應執行刑時，裁判確定前犯數罪，其中一
    罪在新法施行前者，亦應依刑法第2 條第1 項之規定為新舊
    法之比較（最高法院95年5 月23日第8 次刑事庭會議決議參
    照。）。查95年7 月1 日施行修正前、後之刑法第53條，條
    次與文字均未作任何之更動，而修正前刑法第51條規定：「
    數罪併罰，分別宣告其罪之刑，依左列各款定其應執行者」
    ，其中第5 款規定：「宣告多數有期徒刑者，於各刑中之最
    長期以上，各刑合併之刑期以下，定其刑期。但不得逾20年
    。」修正後該款則規定：「宣告多數有期徒刑者，於各刑中
    之最長期以上，各刑合併之刑期以下，定其刑期。但不得逾
    30年」比較結果，修正後刑法並未較有利於行為人，應依修
    正前之規定，定其應執行刑。另易科罰金之折算標準，經適
    用修正前刑法第41條、修正前罰金罰鍰提高標準條例第2 條
    （現已刪除）及現行法規所定貨幣單位折算新臺幣條例第2
    條之結果，最高得以銀元300 元即新臺幣900 元折算1 日，
    然依修正後刑法第41條之規定，則係以新臺幣1,000 元、
    2,000 元或3,000 元折算一日，比較結果，自以舊法有利於
    被告3 人。本件被告庚○○、丁○○、戊○○所犯詐欺取財
    罪之易科罰金標準，雖有部分係依修正前刑法之規定以新台
    幣900 元折算1 日為易科罰金標準，部分係依修正後刑法規
    定以新台幣1000元折算1 日為易科罰金標準，然依前述說明
    ，定應執行刑之易科罰金標準，仍應比較新舊法後，整體予
    以適用。經比較修正前後之易科罰金折算標準，以95年7 月
    1 日修正公布施行前之規定，較有利於行為人，則應依刑法
    第2 條第1 項前段，定應執行刑並適用修正前刑法第41條第
    1 項前段規定，定其折算標準。扣案如附表二編號1 、2 、
    3 、8 所示之存摺及印章，為被告丁○○分別於附表二所示
    時間申辦所有，且先後供詐欺匯款或預供詐欺匯款使用，爰
    依刑法第38條第1 項第2 款及共犯連帶理論，分別於關聯項
    下宣告沒收之。另扣案如附表4 、6 、7 所示之物為戊○○
    分別於附表二所示時間申辦，且先後供幫助詐欺匯款或預供
    詐欺匯款使用，依刑法第38條第1 項第2 款，分別於其關聯
    項下沒收之。至如附表二編號5 所示之存摺，與本案犯行無
    涉，非供犯罪使用，不另為沒收之諭知，末戊○○所申辦大
    眾商業銀行小港簡易型分行帳號000000000000號存摺未經扣
    案，亦不另為沒收之諭知，附此敘明。
據上論斷，應依刑事訴訟法第273 之1 第1 項、第299 條第1 項
前段，刑法第2 條第1 項前段、（修正前）第28條、第28條、（
修正前）第56條、第339 條第1 項、第30條、（修正前）第41條
第1 項前段、第41條、第38條第1 項第2 款、（修正前）第51條
第5 款、第6 款，修正前罰金罰鍰提高標準條例第2 條，刑法施
行法第1 條之1 ，中華民國96年罪犯減刑條例第2 條第1 項第3
款、第4 款、第7 款、第9 款、第10條第1 項之規定，判決如主
文。
本案經檢察官辛○○到庭執行職務。
中    華    民    國    98    年    2     月    24    日
                  刑事第七庭  法  官   梁淑美
以上正本證明與原本無異。
如不服本判決應於收受本判決後10日內向本院提出上訴書狀，並
應敘述具體理由，如未敘述上訴理由者，應於上訴期間屆滿後20
日內補提理由書狀於本院（均須按他造當事人之人數附繕本）「
切勿逕送上級法院」。
中    華    民    國    98    年    2     月    24    日
                              書記官   林豐富
附錄本案論罪科刑法條：
中華民國刑法第339條
（普通詐欺罪）
意圖為自己或第三人不法之所有，以詐術使人將本人或第三人之
物交付者，處5 年以下有期徒刑、拘役或科或併科1 千元以下罰
金。
以前項方法得財產上不法之利益或使第三人得之者，亦同。
前二項之未遂犯罰之。
附表一
┌─┬───┬───┬──────────┬───┬─────────┬──────┬─────┐
│編│提供帳│收集交│人頭之金融帳戶      │被害人│詐欺方法          │  匯款日期  │匯款金額  │
│號│戶之人│付時間│                    │      │                  │            │          │
├─┼───┼───┼──────────┼───┼─────────┼──────┼─────┤
│1 │甲○○│95年6 │提供甲○○之姊王淑娟│子○○│自稱「高凱」之成年│95年6月12日 │ 1萬元    │
│  │      │月8 日│所申辦之新店地區農會│      │男子佯稱係香港六合│            │          │
│  │      │      │安康辦事處（下稱新店│      │彩工程師，要求其匯│            │          │
│  │      │      │農會）帳號          │      │款幫忙致其陷於錯誤│            │          │
│  │      │      │00000000000000號帳戶│      │，而匯款。        │            │          │
│  │      │      │予「許志文」。      ├───┼─────────┼──────┼─────┤
│  │      │      │                    │癸○○│詐欺集團成員佯稱欲│95年6月12日 │ 1萬元    │
│  │      │      │                    │（原名│販售治療風濕痛之藥│            │          │
│  │      │      │                    │陳義中│物，致其陷於錯誤，│            │          │
│  │      │      │                    │）    │而匯款。          │            │          │
│  │      │      │                    ├───┼─────────┼──────┼─────┤
│  │      │      │                    │壬○○│詐欺集團成員佯稱可│95年6月12日 │ 1萬元    │
│  │      │      │                    │      │提供香港六合彩開獎│            │          │
│  │      │      │                    │      │號碼，致其其陷於錯│            │          │
│  │      │      │                    │      │誤，而匯款。      │            │          │
│  │      │      │                    ├───┼─────────┼──────┼─────┤
│  │      │      │                    │丑○○│佯稱係香港六合公司│95年6月13日 │2萬5,000元│
│  │      │      │                    │      │人員，欲提供開獎號│            │          │
│  │      │      │                    │      │碼，致其其陷於錯誤│            │          │
│  │      │      │                    │      │，而依指示匯款。  │            │          │
│  │      │      ├──────────┼───┼─────────┼──────┼─────┤
│  │      │      │提供甲○○之姊夫馮世│子○○│自稱「高凱」之成年│95年6月14日 │  2萬元   │
│  │      │      │君所申辦之合作金庫銀│      │男子佯稱係香港六合│            │          │
│  │      │      │行南勢角（下稱合作金│      │彩工程師，要求匯款├──────┼─────┤
│  │      │      │庫銀行）分行        │      │幫忙云云，致陷於錯│95年6月22日 │5萬4,000元│
│  │      │      │0000000000000 號帳戶│      │誤，而匯款。      │            │          │
│  │      │      │予「許志文」。      │      │                  │            │          │
├─┼───┼───┼──────────┼───┼─────────┼──────┼─────┤
│2 │丙○○│95年間│其所申辦之大雅農會帳│子○○│自稱「高凱」之成年│95年6月23日 │  8萬元   │
│  │      │6 月23│號00000000000000號帳│      │男子佯稱係香港六合│            │          │
│  │      │日前某│戶交予大陸地區人士「│      │彩工程師，要求匯款│            │          │
│  │      │日    │王自立」使用。      │      │幫忙云云，致陷於錯│            │          │
│  │      │      │                    │      │誤，而匯款。      │            │          │
├─┼───┼───┼──────────┼───┼─────────┼──────┼─────┤
│3 │己○○│95年間│將其所申辦之彰化商業│子○○│自稱「高凱」之成年│95年6月15日 │6萬4,000元│
│  │      │6月15 │銀行吉林分行帳號    │      │男子佯稱係香港六合├──────┼─────┤
│  │      │日前某│00000000000000號帳戶│      │彩工程師，要求匯款│95年6月16日 │10萬元    │
│  │      │日    │（下稱彰化銀行帳戶）│      │幫忙云云，致陷於錯│            │          │
│  │      │      │詐騙集團之姓名、年籍│      │誤，而匯款。      ├──────┼─────┤
│  │      │      │均不詳之成員使用。  │      │                  │95年6月19日 │6萬2,000元│
├─┼───┼───┼──────────┼───┼─────────┼──────┼─────┤
│4 │趙文進│95年1 │將其所申辦之台北富邦│丑○○│佯稱係香港六合彩公│95年1 月13日│8萬5,000元│
│  │      │月13日│銀行豐原分行帳號    │      │司人員，可提供將開├──────┼─────┤
│  │      │前某日│000000000000號帳戶存│      │出之號碼，致其陷於│95年1 月18日│5萬3,000元│
│  │      │      │摺等物提供予庚○○之│      │錯誤匯款          ├──────┼─────┤
│  │      │      │詐騙集團使用        │      │                  │95年1 月20日│11萬元    │
├─┼───┼───┼──────────┼───┼─────────┼──────┼─────┤
│5 │乙○○│95年7 │將其所申辦之合作金庫│子○○│自稱「高凱」之成年│95年7月14日 │ 8萬元    │
│  │      │月14日│銀行延平分行帳號    │      │男子佯稱係香港六合│            │          │
│  │      │前某日│0000000000000號帳戶 │      │彩工程師，要求匯款│            │          │
│  │      │      │交予上開大陸地區人士│      │幫忙云云，致陷於錯│            │          │
│  │      │      │「施董」使用。      │      │誤，而匯款。      │            │          │
└─┴───┴───┴──────────┴───┴─────────┴──────┴─────┘
附表二
┌──┬─────────────┬──┬───────┐
│編號│扣案物品                  │數量│  存摺所有人  │
├──┼─────────────┼──┼───────┤
│ 1  │玉山商業銀行小港分行帳號  │1本 │  丁○○      │
│    │0000000000000 號帳戶存摺  │    │              │
│    │（95年6 月1 日申辦）      │    │              │
├──┼─────────────┼──┼───────┤
│ 2  │陽信商業銀行小港分行帳號  │1本 │  丁○○      │
│    │00000000000 號帳戶存摺    │    │              │
│    │（95年7 月7 日申辦）      │    │              │
├──┼─────────────┼──┼───────┤
│ 3  │華南商業銀行小港分行帳號  │1本 │  丁○○      │
│    │000000000000號帳戶存摺    │    │              │
│    │（95年11月23日申辦）      │    │              │
├──┼─────────────┼──┼───────┤
│ 4  │玉山商業銀行小港分行帳號  │1本 │  戊○○      │
│    │0000000000000 號帳戶存摺  │    │              │
│    │（95年6 月1 日申辦）      │    │              │
├──┼─────────────┼──┼───────┤
│ 5  │大眾商業銀行小港簡易型分行│1本 │ 戊○○       │
│    │帳號000000000000號）帳戶存│    │              │
│    │摺（95年6 月2 日申辦）    │    │              │
├──┼─────────────┼──┼───────┤
│ 6  │陽信商業銀行小港分行帳號  │1本 │ 戊○○       │
│    │000000000000號帳戶存摺    │    │              │
│    │（95年7 月7 日申辦）      │    │              │
├──┼─────────────┼──┼───────┤
│ 7  │戊○○印鑑章              │1顆 │戊○○        │
├──┼─────────────┼──┼───────┤
│ 8  │丁○○印鑑章              │1顆 │丁○○        │
└──┴─────────────┴──┴───────┘
附表三
┌──┬────┬────────┬──────────────┐
│編號│被告    │所犯之罪        │所處之刑（含從刑）          │
├──┼────┼────────┼──────────────┤
│ 1  │庚○○  │共同連續犯詐欺取│處有期徒刑拾月，減為有期徒刑│
│    │        │財罪            │伍月，如易科罰金，以銀元佰│
│    │        │                │元即新臺幣玖佰元折算壹日。扣│
│    │        │                │案如附表二編號1 、8 所示之物│
│    │        │                │均沒收之。                  │
│    │        ├────────┼──────────────┤
│    │        │共同犯詐欺取財罪│處有期徒刑肆月，如易科罰金，│
│    │        │                │以新臺幣壹仟元折算壹日，減為│
│    │        │                │有期徒刑貳月，如易科罰金，以│
│    │        │                │新臺幣壹仟元折算壹日。      │
│    │        │                │案如附表二編號1 、2 、3 、8 │
│    │        │                │所示之物均沒收之。          │
├──┼────┼────────┼──────────────┤
│ 2  │丁○○  │共同連續犯詐欺取│處有期徒刑陸月，如易科罰金，│
│    │        │財罪            │以銀元佰元即新臺幣玖佰元折│
│    │        │                │算壹日，減為有期徒刑月，如│
│    │        │                │易科罰金，以銀元佰元即新臺│
│    │        │                │幣玖佰元折算壹日 。扣案如附 │
│    │        │                │表二編號1 、8 所示之物均沒收│
│    │        │                │之。                        │
│    │        ├────────┼──────────────┤
│    │        │共同犯詐欺取財罪│處有期徒刑月，如易科罰金，│
│    │        │                │以新臺幣壹仟元折算壹日，減為│
│    │        │                │有期徒刑壹月又拾伍日，如易科│
│    │        │                │罰金，以新臺幣壹仟元折算壹日│
│    │        │                │。扣案如附表二編號1 、2 、3 │
│    │        │                │、8 所示之物均沒收之。      │
├──┼────┼────────┼──────────────┤
│ 3  │戊○○  │連續幫助犯詐欺取│處拘役伍拾日，如易科罰金，以│
│    │        │財罪            │銀元佰元即新臺幣玖佰元折算│
│    │        │                │壹日。減為拘役貳拾伍日，如易│
│    │        │                │科罰金，以銀元佰元即新臺幣│
│    │        │                │玖佰元折算壹日。扣案如附表二│
│    │        │                │編號4 、7 所示之物均沒收之。│
│    │        ├────────┼──────────────┤
│    │        │幫助犯詐欺取財罪│處拘役拾日，如易科罰金，以│
│    │        │                │新臺幣壹仟元折算壹日。減為拘│
│    │        │                │役拾伍日，如易科罰金，以新臺│
│    │        │                │幣壹仟元折算壹日。扣案如附表│
│    │        │                │二編號6 、7 所示之物均沒收之│
│    │        │                │。                          │
└──┴────┴────────┴──────────────┘


司法院資訊處製作；財團法人民間司法改革基金會備份。
